# 求助陈版主大神，逾期到底作为金融工具“已发生减值”，或是作为“信用风险显著增 ...

提问人：zhuchekjss 时间：2021-01-31 09:03:00
逾期到底作为金融工具“已发生减值”，或是作为“信用风险显著增加”？感觉难以区分哪些情况作为“已发生减值”，哪些情况作为“信用风险显著增加”。
金融工具

回答人：chenyiwei
这个问题需结合具体情况判断，例如逾期的原因是否由于债务人的短期资金困难，在短期内能否缓解；合同是否约定了逾期支付的利息补偿条款（按市场利率计息），债务人有无能力支付逾期利息；合同是否约定了宽限期，宽限期内能否纠正违约行为等。